臺灣高雄地方法院民事判決　　　　　　　100年度訴字第915號
原　　　告　張鐵軸
被　　　告　香港商世界健身事業有限公司高雄分公司
法定代理人　柯約翰
訴訟代理人　張宏雄
上列當事人間請求返還費用等事件，本院於民國100 年7 月5 日
言詞辯論終結，判決如下：
    主      文
被告應給付原告新臺幣玖仟壹佰陸拾元。
原告其餘之訴駁回。
訴訟費用由被告負擔新臺幣壹仟元，餘由原告負擔。
本判決第一項得假執行。
    事實及理由
一、按訴狀送達後，原告不得將原訴變更或追加他訴，但擴張或
    減縮應受判決事項之聲明者，不在此限，民事訴訟法第255
    條第1 項第3 款定有明文。原告依據契約之法律關係，起訴
    請求被告給付新臺幣（下同）9,268 元。嗣於訴狀送達後，
    依據同一原因事實及請求權基礎，變更請求金額為9,160 元
    ，原告所為訴之變更，核屬減縮應受判決事項之聲明，合於
    前述規定，應予准許。
二、原告主張：兩造訂有健身契約，期間自民國98年2 月1 日起
    至101 年6 月1 日止（共40個月，下稱系爭契約），並約定
    附加條款：如被告經營位於高雄市○○區○○路與中正路交
    叉路口之中正館（下稱中正館）停止營業，伊可按未使用月
    份之比例退款（下稱系爭附加條款）。被告嗣於99年11月17
    日停止中正館之營運，並於同年月22日在高雄市前鎮區○○
    ○路260 號地下二樓開設三多新館（下稱三多館）替代。伊
    住於高雄市○○路橋附近，前往中正館僅需數分鐘，惟至三
    多館，則需花費3 倍以上交通時間。又相較於中正館，三多
    館之使用面積大幅縮水，無法容納原有之運動器材，往後伊
    上課或運動均將擁擠不堪，致伊之會員權益受到嚴重影響。
    伊於99年11月17日向被告表示終止系爭契約，未獲回應，並
    向消費者文教基金會反映，惟被告於99年11月26日函覆：「
    依系爭契約第11條契約當然終止事由約定：『World Gym 健
    身中心停止營業，但World Gym 能提供與原合約所簽訂之俱
    樂部同一市區之其他處所服務，不在此限。』本公司依該規
    定尚能提供其他處所服務台端（即原告），故無得主張終止
    系爭契約之事由存在，故台端主張本公司遷館欲終止合約並
    請求退還部分費用，即與系爭契約約定有違，本公司無法同
    意終止系爭合約之請求。」，拒絕伊之請求。為此爰依契約
    之法律關係提起本訴，並聲明：(1)被告應給付原告9,160 元
    ；(2)被告應在公司網站（網址：www.worldgymtaiwan.com）
    刊登如附件所示之公告7 日。
三、被告則以：伊同意原告聲明第1 項之請求。伊僅係將中正館
    移址於他處，並非停止營業，原告請求伊於公司網站刊登如
    附件所示之公告，並未指出請求之依據，其請求顯無理由等
    語為辯，並聲明：(一)認諾原告聲明第1 項之訴；(二)原告聲明
    第2 項之訴駁回。
四、兩造不爭執事實：兩造訂有健身契約，期間自98年2 月1日
    起至101 年6 月1 日止，被告於99年11月17日停止中正館之
    營運，並於同年月22日開設三多館。
五、本件爭點：
  (一)原告能否請求被告退款9,160元？
  (二)原告能否請求被告於公司網站刊登如附件所示之公告？
六、得心證理由：
  (一)原告能否請求被告退款9,160元？
    按當事人於言詞辯論時為訴訟標的之捨棄或認諾者，應本於
    其捨棄或認諾為該當事人敗訴之判決，民事訴訟法第384 條
    定有明文。經查：被告就原告聲明第一項之請求，於言詞辯
    論時認諾（本院卷第41頁），揆諸首揭規定，本院自應就此
    部分為被告敗訴之判決，原告請求被告退款9,160 元，應予
    准許。
  (二)原告能否請求被告於公司網站刊登如附件所示之公告？
    1.按當事人主張有利於己之事實者，就其事實有舉證之責任
      ，民事訴訟法第277條前段定有明文。次按不法侵害他人
      之身體、健康、名譽、自由、信用、隱私、貞操，或不法
      侵害其他人格法益而情節重大者，被害人雖非財產上之損
      害，亦得請求賠償相當之金額。其名譽被侵害者，並得請
      求回復名譽之適當處分，民法第195 條第1 項亦有明文。
      又按債務人因債務不履行，致債權人之人格權受侵害者，
      準用第192 條至第195 條及第197 條之規定，負損害賠償
      責任，復為民法第227 條之1 所明定。
    2.原告主張被告於99年11月17日停止中正館之營運，嗣於同
      年月22日開設三多館，被告於三多館提供之服務與合約之
      內容不符，地點改變，增加原告前往之時程，運動空間、
      設備、課程內容均有減少等情，請求被告於公司網站刊登
      如附件所示之公告，依前述規定，原告須就被告有債務不
      履行，致侵害原告人格權，或侵害原告其他人格法益而情
      節重大之事實，負舉證之責。
    3.經查：被告自述中正館停止營運後，其所設置之三多館較
      中正館之空間為小，中正館共有4 層樓，三多館只有1層
      樓，位於地下室等語（本院卷第43頁），據此可見被告原
      以中正館履行系爭契約，於中正館停止營運後，改以三多
      館履行系爭契約，所提供之空間、設備，已有減少。依據
      系爭契約條款第2 條約定：「World Gym 提供如會員手冊
      所列之營業時間及健身設備，於合約有效期間內，除短期
      維修（3 至5 個工作天）及其他不可歸責於World Gym 之
      事由外，不得減少」等語，被告並未舉證證明其有何不可
      歸責事由，被告就系爭契約，有不完全給付之情事，雖堪
      認定。然被告之債務不履行，如何侵害原告之人格權，或
      侵害原告其他人格法益而情節重大之事實，應由原告負舉
      證之責，原告就此並未舉證證明，其請求被告於公司網站
      刊登如附件所示之公告，洵非有據，不應准許。
七、綜上所述，原告請求被告給付9,160 元，為有理由，應予准
    許。至於原告請求被告於公司網站刊登如附件所示之公告，
    並無理由，應予駁回。
八、按本於被告認諾所為之判決，法院應依職權宣告假執行，民
    事訴訟法第389 條第1 項第1 款定有明文。本件被告既對原
    告聲明第1 項之請求為認諾，本院就此部分判決，自應依職
    權宣告假執行。
九、本件原告勝訴部分，訴訟費用1,000 元應由被告負擔，至於
    原告敗訴部分，訴訟費用應由原告負擔。
十、據上論結，原告之訴為一部有理由，一部無理由，依民事訴
    訟法第384 條、第79條、第389 條第1 項第1 款，判決如主
    文。
中    華    民    國   100    年    7     月    22    日
                  民事第三庭    法  官  陳宛榆
以上正本係照原本作成。
如對本判決上訴，須於判決送達後20日內向本院提出上訴狀。如
委任律師提起上訴者，應一併繳納上訴審裁判費。
中    華    民    國   100    年    7     月    25    日
                                書記官  周耿瑩
附件：
┌─────────────────┬──────────────────┐
│        公告內容                  │        版面及文字規格              │
├─────────────────┼──────────────────┤
│本公司原中正分館於民國99年11月因租│1.版面配置：                        │
│約問題被迫搬遷至三多圓環附近，對於│  長度14公分、寬度10公分。          │
│原在中正分館運動的會員，倘有因此次│2.標題：                            │
│搬遷處理未週致造成不便或不適之處，│  (1)字型：標楷體。                  │
│在此致上萬分歉意，並請不吝繼續指教│  (2)字體：16。                      │
│與支持。本公司仍將秉持服務客戶優先│3.內容：                            │
│之原則，繼續提供各會員最優質的運動│  (1)字型：標楷體。                  │
│環境。                            │  (2)字體：12。                      │
│                                  │4.公告方法：於公司網站（網址：www.wo│
│                                  │  rldgymtaiwan.com）首頁之活動訊息內│
│                                  │  ，放置一副標題「中正館遷址訊息」，│
│                                  │  並將左列內容置於網頁中。          │
│                                  │5.刊登期間：7日。                   │
└─────────────────┴──────────────────┘